【裁判字號】    99,上易,249
【裁判日期】    990520
【裁判案由】    詐欺
【裁判全文】
臺灣高等法院高雄分院刑事判決         99年度上易字第249號
上  訴  人  臺灣高雄地方法院檢察署檢察官
上  訴  人
即  被  告  巳○○
選任辯護人  鄭明達  律師
上列上訴人因被告詐欺案件，不服臺灣高雄地方法院98年度易字
第1583號中華民國99年1 月29日第一審判決（起訴案號：臺灣高
雄地方法院檢察署98年度偵字第27265 號及移送併辦案號：臺灣
臺南地方法院檢察署98年度偵字第16905 號、第17234 號、臺灣
臺中地方法院檢察署98年度偵字第25832 號、臺灣高雄地方法院
檢察署98年度偵字第29275 號、第34138 號、第34270 號、臺灣
高雄地方法院檢察署98年度偵字第34960 號、臺灣高雄地方法院
檢察署98年度偵字第37503 號），提起上訴（移送併辦案號：臺
灣板橋地方法院檢察署98年度偵字第33337 號、第33703 號、99
年度偵字第2725號），本院判決如下：
    主  文
原判決撤銷。
巳○○幫助犯詐欺取財罪，處有期徒刑陸月，如易科罰金，以新
臺幣壹仟元折算壹日。
    事  實
一、巳○○可預見將金融機構帳戶提供予他人使用將幫助他人實
    施詐欺犯行，仍基於容任詐欺集團人士，以其金融機構帳戶
    實施詐欺犯行亦不違背其本意之不確定幫助故意，於民國97
    年7 月28日至29日間，在高雄縣內之某處，將其所申辦臺灣
    銀行岡山分行帳號000000000000號帳戶（起訴書誤繕為0000
    00000000號帳戶，下稱臺銀帳戶）、臺灣中小企業銀行岡山
    分行帳號00000000000 號帳戶（下稱中小企銀帳戶）之存摺
    、提款卡及密碼交予詐欺集團成年成員。嗣該詐欺集團成年
    成員即意圖為自己不法之所有，於附表二所示之時間，在奇
    摩拍賣網站刊登拍賣附表二所示商品之不實訊息，致附表二
    所示之被害人將其所有附表二所示之款項分別匯至上開臺銀
    帳戶及中小企銀帳戶，並旋遭該詐欺集團成年成員提領殆盡
    。嗣因附表二所示之被害人察覺有異，報警處理，始悉上情
    。
二、案經乙○○訴由臺中縣警察局太平分局、高雄縣政府警察局
    林園分局報告臺灣高雄地方法院檢察署檢察官，戌○○○訴
    由臺北縣政府警察局淡水分局、未○○訴由臺北市政府警察
    局內湖分局報告臺灣士林地方法院檢察署檢察官，辛○○訴
    由臺南縣警察局龜仁分局、申○○訴由臺南縣警察局善化分
    局、丑○○訴由臺南市警察局第一分局報告臺灣臺南地方法
    院檢察署檢察官及臺中縣警察局清水分局報告臺灣臺中地方
    法院檢察署檢察官分別呈請臺灣高等法院檢察署檢察長令轉
    臺灣高雄地方法院檢察署檢察官偵查起訴暨移送併辦、午○○訴由臺中市警察局第五分局報告臺灣臺中地方法院檢察署
    檢察官移送臺灣高雄地方法院併辦，暨臺灣板橋地方法院檢
    察署移送本院併案審理。
    理  由
一、被告以外之人於審判外之陳述，雖不符刑事訴訟法第159 條
    之1 至第159 條之4 之規定，而經當事人於審判程序同意作
    為證據，法院審酌該言詞陳述或書面陳述作成時之情況，認
    為適當者，亦得為證據，同法第159 條之5 第1 項有明文規
    定。茲查，本判決所引用之卷證資料，除原已符同法第 159
    條之1 至第159 條之4 規定及法律另有規定等傳聞法則例外
    規定，而得作為證據外，其餘卷證資料，業經當事人於本院
    準備程序時，表示對本判決傳聞證據部分，均同意作為證據
    。本院斟酌上開證據並無違法取得之情事，亦無證明力明顯
    過低之情形，認為作為本件被告認定犯罪有無之證據亦屬適
    當，是均得採為本件論斷之證據。至辯護人雖具狀陳稱被告
    於99年1 月13日在原審行準備程序及審判程序時之認罪自白
    ，均無證據能力云云。惟按，被告之自白，非出於強暴、脅
    迫、利誘、詐欺、疲勞訊問、違法羈押或其他不當方法，且
    與事實相符者，得為證據，刑事訴訟法第156 條第1 項定有
    明文。亦即被告之自白係出於自由意思，且與事實相符者，
    即有證據能力。是被告之陳述如係在法官面前為之，因其任
    意陳述之信用性已受確定保障之情況下所為，自得作為證據
    。不問係於羈押訊問期日、勘驗期日、準備程序期日、審理
    期日，凡係在普通法院法官面前所為之陳述，均具有證據能
    力。茲查，本件被告巳○○於99年1 月13日在原審行準備程
    序及審判程序時之自白，均係向法官所為之供述（見原審易
    字卷第17-19 頁、第24-25 頁、第33-34 頁），且無任何證
    據顯示被告係在受強暴、脅迫等不當方法之外在壓力下所為
    ，是既在其任意陳述之信用性無疑之情況下所為，並與卷附
    之證據資料所證事實相符，故其自白依法自具有證據能力。
    從而，辯護人上開所陳，要不足採。
二、訊據上訴人即被告巳○○固供承上開臺銀帳戶及中小企銀帳
    戶為其所申辦，惟矢口否認有何幫助詐欺取財犯行，辯稱：
    伊習慣會將密碼寫在小冊子上，而且都將這小冊子與提款卡
    放在一起，98年8 月6 日那天因工作上的要求，去玉山銀行
    辦開戶時，經銀行人員告知已將上開帳戶列為警示帳戶，伊
    就回家找，才發現遺失本件之兩本存摺、兩張提款卡以及記
    載提款密碼的小冊子，究竟何時遺失的則不確定。本件檢察
    官應舉證伊係何時何地交付存摺、提款卡等物給詐騙集團之
    人才可以證明伊有犯罪。而這兩本帳戶是伊自己管理不當以
    致遺失，才遭詐騙集團所利用云云。辯護人亦為被告辯護稱
    ：被告稱帳號、存摺、提款密碼放在同一個地方，對於記性
    不好的人，並沒有違反經驗法則；公訴人應負舉證責任，以
    證明被告有幫助詐欺犯行，不能僅以被告辯解不合理，或前
    後不一致之處，而推論其犯罪事實。且本件亦無證據證明被
    告獲取不法利益，所以被告確實是遺失本件帳戶，伊並無幫
    助詐欺之犯意等語。經查：
  (一)被告對起訴及原審併案部分，於原審審理時均已認罪在案，
    並供稱：伊係於98年7 月底將上開台銀帳戶、中小企銀帳戶
    同時交與詐騙集團不詳姓名之成年成員使用等語明確（見原
    審易字卷第18頁、第25頁），核與詐欺集團成年成員分別於
    附表二所示在奇摩拍賣網站刊登不實拍賣商品訊息之時間，
    大多係於該時期之事實兩相符合，顯見被告上開自白與事實
    相符，自堪採信。且因而使附表二所示之被害人，誤信為真
    ，紛將其所有附表二所示之款項分別匯至被告所申辦之上開
    臺銀帳戶及中小企銀帳戶各節，亦業據證人即被害人癸○○
    、辛○○、丁○○、申○○、戊○○、午○○、寅○○、卯
    ○○、子○○、己○○、乙○○、亥○○、丑○○、壬○○
    、酉○○、庚○○於警詢中、戌○○○、未○○於警詢、偵
    查中、丙○○、辰○○、甲○○於警詢時指訴綦詳（見警卷
    第7 至8 、12至14、20至21、28至30、37至40、46至47、53
    至54、59至61、70至71、77至78、80至81、88至89頁、警一
    卷第1 至2 頁、偵一卷第4 至5 、30至31頁、偵三卷第4 至
    5 、52至53、南併警二卷第1 至3 頁、中併警卷第1- 1頁、
    併五卷第3 至3 頁反面、併六之二卷第7-11頁、併六之三卷
    第4-6 頁、併六之四卷第8-10頁），且有卯○○提出之臺灣
    銀行網路銀行交易明細表、丁○○提出之郵政自動櫃員機交
    易明細表、辛○○提出之第一銀行自動付款交易明細表、庚○○提出之臺灣中小企業銀行自動櫃員機交易明細表、酉○○提出之郵政自動櫃員機交易明細表、乙○○提出之國泰世
    華商業銀行匯出匯款憑證、丑○○提出之自動櫃員機交易明
    細表、戌○○○提出之交易明細、郵政自動櫃員機交易明細
    表、家庭金融交易明細紀錄、臺灣銀行岡山分行98年9 月28
    日岡山營字第09850016801 號函所附帳號000000000000號之
    開戶基本資料及交易明細、臺灣中小企業銀行岡山分行98年
    10月28日98岡山字第188 號函及所附帳號00000000000 號之
    開戶基本資料及交易明細、己○○渣打銀行綜合儲蓄存款帳
    戶存摺內頁影本、壬○○第一銀行存摺內頁影本、癸○○彰
    化銀行存摺內頁影本、亥○○之存摺內頁影本各1 份、奇摩
    拍賣網頁列印資料3 份，與丙○○提出之臺灣中小企業銀行
    自動櫃員機交易紀錄單、辰○○提出之新光銀行自動櫃員機
    明細表、甲○○提出之玉山銀行存摺內頁，及奇摩拍賣網頁
    列印資料2 份在卷可參（見警卷第11、26、35、45、52、58
    、66、79、87、94頁、警一卷第3 頁、中併警卷第2 、15頁
    、偵一卷第6 頁、偵二卷第16至19、51至56頁、偵卷第6至
    16頁、偵三卷第41至43頁、併五卷第22頁反面、併六之二卷
    第13頁背面、併六之三卷第8 頁、併六之四卷第25-27 頁、
    併六之二卷第14-23 頁、併六之四卷第28-43 頁），堪認被
    告上開臺銀帳戶及中小企銀帳戶確於附表二所示之時間遭詐
    欺集團使用，並向附表二所示之被害人詐取附表二所示之款
    項。
  (二)被告雖於本院審理中以前揭情詞置辯。惟按金融存款帳戶，
    事關存戶個人財產權益之保障，與存戶之存摺、金融卡及密
    碼結合，其專屬性、私密性更形提高，若落入不明人士手中
    ，極易被利用為犯罪工具，是一般人均有妥為保管以防止他
    人任意使用之認識，倘不慎遺失或遭竊，衡情亦會報案或掛
    失，以免帳戶內存款遭他人盜領或帳戶遭他人冒用。被告為
    心智正常之成年人，竟將存摺、提款卡及記載密碼之小冊子
    同放一處，衡情已與一般人管理帳戶存摺、提款卡等資料，
    必會極其小心，分開藏置，以避免同時遭竊而提領款項之通
    常方法不符；甚且被告於本院審理中亦自承於發現失竊後，
    並未報警乙節（見本院卷第75頁），尤乖離常理。況被告就
    本件存摺究係如何遺失、何時遺失、何時發現等重要情節，
    或稱：今日（98年8 月6 日）中午12時許，因要找台銀及中
    小企銀存簿刷本子才發現存簿及提款卡遺失，而打電話至銀
    行掛失，經銀行告知已遭列為警示戶，故到派出所查證並到
    案說明（見原警卷第2-3 頁）；或稱：伊在98年7 月30日上
    午發現帳戶存摺不見了，並無馬上打電話報警，但有打電話
    到銀行，存摺平常是放在抽屜，因為家裡剛好有二個抽屜（
    見原偵卷第28-30 頁）；嗣於檢察事務官詢問時則又稱：可
    能是放在手提包內掉了，除存摺、提款卡外沒有遺失其他財
    物，而且手提包還在，皮夾、手機都還在，家裡也沒有遺失
    其他東西（偵二卷第33-34 頁）；而於原審準備程序時另稱
    ：伊是於98年8 月初發現該二本存摺、提款卡都遺失，當時
    是把存摺、提款卡與寫密碼的小冊子放在抽屜裡面，懷疑這
    次是伊弟弟詹文財拿走（見原審「審易」字卷第32頁背面）
    ；復於原審審判期日先係陳稱：伊是同時遺失臺灣銀行及臺
    灣中小企業銀行存摺、提款卡、密碼。在98年8 月間到玉山
    銀行開戶時才知道上開帳戶遺失的事情；嗣又改稱：伊是在
    大約97年的農曆年的時候，在鳳山家樂福賣場內被人偷走皮
    包，當時存摺、印章、提款卡、密碼都在該皮包裡面，皮包
    失竊並沒有報警等語；然卻又再稱：伊不確定存摺、提款卡
    、印章是否是在當時丟掉，而是在98年8 月到玉山銀行開戶
    的時候才發現上開存摺等物不見云云（見原審易字卷第67-6
    8 頁）；惟迄至本院行準備程序時，則又稱：當時遺失存款
    簿、提款卡，而密碼是寫在一本小冊子裡面，連同該本冊子
    都不見了。98年8 月間要到玉山銀行開戶時，行員告知被列
    為警示戶，才知道的。帳戶平常都放在包包，而包包放在家
    裡的抽屜，是在家裡的抽屜發現不見了。因為伊偶而會去看
    抽屜，某一天去看抽屜時，發現存簿等物均不見了等語（見
    本院卷第35-36 頁）。其就該等存摺、提款卡、密碼究係遺
    失或遭竊，或係放在皮包內遭竊、或放置家中抽屜遭竊等情
    ，前後供述始終未能一致，且無一相符；甚且一次發現兩本
    存摺、提款卡同時不見，竟未及時採取補救或報警等必要措
    施，而任其下落不明，毫無擔心是否遭人不法使用，亦顯悖
    於一般經驗法則。益見被告上開所辯之遺失情節紛歧不一，
    復與常情不符，所言顯然純屬虛構，要無可信之處。
  (三)自詐欺集團成員之角度衡酌之，渠等當知使用與自己毫無關
    聯性之他人帳戶資為掩飾，俾免犯行遭查緝，亦明瞭社會上
    一般稍具成熟智識且理性之人如遇帳戶存摺、提款卡及密碼
    遺失，為防止拾得者擅領存款或擅用帳戶，必旋於發現後立
    即辦理掛失手續，在此情形下，若猶以各該拾得帳戶作為指
    示被害人匯入款項之犯罪工具，即有可能無法提領犯罪所得
    ，致渠等大費周章從事之犯行成空。是以詐欺集團成員若非
    確信該帳戶所有人不會立即辦理掛失，當不至以該帳戶從事
    於財產犯罪，該等確信與把握，在該帳戶提款卡係拾得，而
    非出於帳戶權利人有意提供使用之情形，斷無發生之可能。
    而觀之被告上開台銀、中小企銀二帳戶自98年7 月30日、98
    年7 月29日以後之歷史交易明細資料2 份（見警卷第99至10
    1 頁、偵卷第24頁），附表二所示之被害人匯入附表二所示
    之款項後，旋於同日遭詐欺集團成年成員提領，顯見上開帳
    戶係詐欺集團得以控制之帳戶，無虞遭帳戶所有人提領或掛
    失，足認被告前於原審審理時所供稱：伊係於98年7 月底將
    上開台銀帳戶、中小企銀帳戶同時交與詐騙集團不詳姓名之
    成年成員使用等語（見原審易字卷第18頁、第25頁），與該
    卷存資料相符，自堪認被告係於97年7 月28日至29日間之該
    月底期間，將其臺銀及中小企銀帳戶存摺、提款卡及密碼，
    提供與詐欺集團成年成員使用之事實，已臻明確。被告一再
    空言否認犯行並辯稱如上各詞，均難置採。
  (四)復參以邇來各式各樣之詐欺取財犯罪類型層出不窮，該等犯
    罪多係利用他人之帳戶以躲避警方追查，並迭經媒體廣為披
    載、報導，此應為常人本於一般認知能力所能知悉，被告既
    係心智健全之成年人，且又已任職而使用帳戶存提薪資多年
    ，自無諉為不知之理。被告竟將自己申辦之臺銀及中小企銀
    帳戶存摺、提款卡及密碼，提供予欠缺信賴關係之詐欺集團
    成年成員使用，且於偵、審程序中，未就提供緣由為任何說
    明、解釋，洵堪認被告將上開帳戶存摺、提款卡及密碼提供
    予他人使用之際，已對該帳戶嗣將遭詐欺集團成年成員用於
    詐欺取財使用乙情有所預見，且不違背其本意，被告有幫助
    他人犯詐欺取財罪之不確定故意甚明。
  (五)縱上所述，被告及辯護人所辯均係卸責之詞，不足採信。本
    件事證明確，被告上開幫助詐欺犯行堪以認定，應依法論科
    。
三、按刑法上之幫助犯，係對於犯罪與正犯有共同之認識，而以
    幫助之意思，對於正犯資以助力，且未參與實施犯罪之行為
    者而言（最高法院75年度台上字第1509號、84年度台上字第
    5998號、88年度台上字第1270號判決參照）。被告巳○○與
    真實姓名年籍不詳之詐欺集團成年成員並無共同實施詐欺犯
    罪之犯意聯絡或行為分擔，僅基於幫助詐欺之意思，提供帳
    戶予詐欺集團成年成員使用，助其詐欺犯行之實現，依上開
    說明，為幫助犯。是核被告所為，係犯刑法第30條第1 項、
    第339 條第1 項之幫助詐欺取財罪。被告未實際參與詐欺犯
    罪，其所犯情節較正犯輕微，乃依刑法第30條第2 項之規定
    ，予以減輕其刑。又被告既已坦承係同時將臺銀及中小企銀
    帳戶交付與上開詐欺集團成年成員，其所為自屬一幫助行為
    。是被告以一幫助行為，提供所有之帳戶資料與詐騙集團詐
    騙如附表二所示之被害人，為一行為觸犯數罪名之同種想像
    競合犯（參見最高法院98年度台非字第30號、97年度台非字
    第566 號判決意旨），應依刑法第55條規定，從一重處斷。
    至附表二「台銀帳戶」部分之編號1 、5 、7 、9 、11、12
    ，及附表二「中小企銀帳戶」部分之編號2 、5 、9 所示移
    送併辦部分，與本案起訴且經論罪科刑部分具有想像競合犯
    之裁判上一罪關係；附表二「台銀帳戶」部分編號3 、附表
    二「中小企銀帳戶」部分編號1 、3 、4 、6 、7 、8 所示
    移送併辦部分，則與本案起訴且論罪部分為同一事實，均屬
    同一案件，本院自得併予審理，附此敘明。
四、原審認本件罪證明確，被告上開犯行洵堪認定，而據以論處
    被告幫助詐欺罪刑，固非無見；惟查原審未及就被告附表二
    「台銀帳戶」部分之編號11、12，及附表二「中小企銀帳戶
    」部分之編號9 所示移送併辦部分犯行（即檢察官移送本院
    併辦之臺灣板橋地方法院檢察署98年度偵字第33337 號、第
    33703 號、99年度偵字第2725號），一併加以審判，容有未
    洽。被告上訴意旨，空言否認犯罪而指摘原判決不當，雖為
    無理由；惟檢察官上訴意旨，執原審未及就併案部分併予審
    理，指摘原判決此部分不當，則為有理由，自仍應由本院將
    原判決撤銷改判。爰審酌被告提供帳戶供實行詐欺犯罪者行
    騙財物，除造成附表二所示被害人受有財產上之損失外，亦
    徒增國家追訴犯罪之困難，被害人數並高達21人，迄今尚未
    與被害人和解，行為實有可議，且犯後翻異前詞否認犯罪之
    態度，惟念其前無任何犯罪紀錄，有臺灣高等法院被告前案
    紀錄表1 份附卷可佐，並考量詐欺集團成年成員詐得金額非
    鉅，本案犯罪情節尚非重大、被告之智識程度、生活狀況、
    本件犯罪之動機、目的、手段等一切情狀，量處如主文第二
    項所示之刑，並諭知易科罰金折算標準，以資懲儆。
據上論斷，應依刑事訴訟法第369 條第1 項前段、第364 條、第
299 條第1 項前段，刑法第339 條第1 項、第30條第2 項、第41
條第1 項前段，刑法施行法第1 條之1 ，判決如主文。
本案經檢察官劉玲興到庭執行職務。
中    華    民    國    99    年    5     月    20    日
                  刑事第三庭    審判長法  官  莊崑山
                                      法  官  張意聰
                                      法  官  莊松泉
以上正本證明與原本無異。
本判決不得上訴。
中    華    民    國    99    年    5     月    20    日
                                      書記官  葉淑華
附錄本判決論罪之法條：
中華民國刑法第339條第1項
意圖為自己或第三人不法之所有，以詐術使人將本人或第三人之
物交付者，處5 年以下有期徒刑、拘役或科或併科1 千元以下罰
金。
附表一、移送併辦案號：
┌───┬───────────────────────┐
│編號1.│併一：                                        │
├───┴───────────────────────┤
│臺灣臺南地方法院檢察署98年度偵字第16905 號、17234 號。│
├───┬───────────────────────┤
│編號2.│併二：                                        │
├───┴───────────────────────┤
│臺灣臺中地方法院檢察署98年度偵字第25832 號。          │
├───┬───────────────────────┤
│編號3.│併三：                                        │
├───┴───────────────────────┤
│臺灣高雄地方法院檢察署98年度偵字第29275 號、34138 號、│
│34270 號。                                            │
├───┬───────────────────────┤
│編號4.│併四：                                        │
├───┴───────────────────────┤
│臺灣高雄地方法院檢察署98年度偵字第34960 號。          │
├───┬───────────────────────┤
│編號5.│併五：                                        │
├───┴───────────────────────┤
│臺灣高雄地方法院檢察署98年度偵字第37503 號。          │
├───┬───────────────────────┤
│編號6.│併六：                                        │
├───┴───────────────────────┤
│臺灣板橋地方法院檢察署98年度偵字第33337 號、第33703 號│
│、99年度偵字第2725號。                                │
└───────────────────────────┘
附表二：
┌─┬────┬────┬───────┬───┬────┬────┬──┐
│編│詐騙時間│匯款時間│匯  款  地  點│被害人│被 詐 騙│拍賣物品│併案│
│號│        │        │              │      │金    額│        │情形│
├─┴────┴────┴───────┴───┴────┴────┴──┤
│匯入台銀帳戶                                                            │
├─┬────┬────┬───────┬───┬────┬────┬──┤
│1.│98年7 月│同年月31│淡水鎮竹圍捷運│蔡陳亮│2,500 元│嬰兒車  │併四│
│  │29日下午│日上午10│站ATM         │妤    │        │        │    │
│  │2時     │時51分  │              │      │        │        │    │
├─┼────┼────┼───────┼───┼────┼────┼──┤
│2.│98年7 月│同年月30│臺北縣中和市中│癸○○│3,100 元│遊樂園入│本案│
│  │30日上午│日下午3 │正路797 號地下│      │        │場券    │    │
│  │10時    │時13分  │1 樓-2（網路轉│      │        │        │    │
│  │        │        │帳）          │      │        │        │    │
├─┼────┼────┼───────┼───┼────┼────┼──┤
│3.│98年7 月│同年月30│臺南市○○路3 │辛○○│2,500 元│電視盒  │本案│
│  │30日上午│日上午11│段第一銀行ATM │      │        │        │、併│
│  │10時    │時18分  │              │      │        │        │一  │
├─┼────┼────┼───────┼───┼────┼────┼──┤
│4.│98年7 月│同年月31│桃園縣中埔六街│丁○○│3,120 元│奶粉    │本案│
│  │30日下午│日上午11│19號ATM       │      │        │        │    │
│  │9 時58分│時31 分 │              │      │        │        │    │
├─┼────┼────┼───────┼───┼────┼────┼──┤
│5.│98年7 月│同年月31│網路ATM       │申○○│2,260 元│液晶電視│併一│
│  │30日下午│日凌晨0 │              │      │        │盒      │    │
│  │10時28分│時30分  │              │      │        │        │    │
├─┼────┼────┼───────┼───┼────┼────┼──┤
│6.│98年7 月│同年月30│桃園縣大園鄉照│戊○○│1,199 元│腳踏車車│本案│
│  │30日某時│日下午12│鏡50號自宅（網│      │        │燈      │    │
│  │        │時8分   │路轉帳）      │      │        │        │    │
├─┼────┼────┼───────┼───┼────┼────┼──┤
│7.│98年7 月│同年月31│台中市北屯區四│午○○│5,888 元│空氣循環│併二│
│  │29日上午│日凌晨0 │平路360 號四平│      │        │機      │    │
│  │9 時37分│時30分  │郵局之ATM     │      │        │        │    │
│  │至翌日上│        │              │      │        │        │    │
│  │午1 時58│        │              │      │        │        │    │
│  │分間某時│        │              │      │        │        │    │
├─┼────┼────┼───────┼───┼────┼────┼──┤
│8.│98年7 月│同年月31│桃園縣桃園市中│寅○○│2,199 元│循環扇1 │本案│
│  │31日上午│日上午10│正路1379號5 樓│      │        │台      │    │
│  │10時許  │時34分  │之5 自宅（網路│      │        │        │    │
│  │        │        │轉帳）        │      │        │        │    │
├─┼────┼────┼───────┼───┼────┼────┼──┤
│9 │98年7 月│同年8 月│台北市內湖區南│未○○│5,999 元│回饋賽車│併四│
│  │31日下午│3 日凌晨│京東路6 段451 │      │        │方向燈  │    │
│  │2時39分 │0時30分 │巷57號6 樓之1 │      │        │        │    │
│  │        │        │住宅          │      │        │        │    │
├─┼────┼────┼───────┼───┼────┼────┼──┤
│10│98年7 月│同年8 月│臺北縣泰山鄉大│卯○○│3,300 元│硬碟1只 │本案│
│  │31日下午│3 日凌晨│科坑21號自宅（│      │        │        │    │
│  │6時27分 │0 時30分│網路轉帳）    │      │        │        │    │
├─┼────┼────┼───────┼───┼────┼────┼──┤
│11│98年7 月│同年月  │板橋市○○路17│辰○○│3,120 元│桂格藻精│併六│
│  │31日下午│日15時01│號新光銀行    │      │        │蛋白成長│    │
│  │1時29分 │分      │              │      │        │奶粉    │    │
├─┼────┼────┼───────┼───┼────┼────┼──┤
│12│98年7 月│同年月  │台北縣永和市保│甲○○│2,199 元│VORNADO │併六│
│  │31日下午│日19時52│順里中山路1 段│      │        │渦輪空氣│    │
│  │3時45分 │分      │352 巷112 弄22│      │        │循環扇  │    │
│  │        │        │號3 樓住家    │      │        │        │    │
├─┴────┴────┴───────┴───┴────┴────┴──┤
│匯入中小企業銀行帳戶                                                    │
├─┬────┬────┬───────┬───┬────┬────┬──┤
│1 │98年7 月│同年月  │不詳地點      │子○○│6,860 元│數位相機│本案│
│  │28日某時│29日下午│              │      │        │        │、併│
│  │        │12時46分│              │      │        │        │五  │
├─┼────┼────┼───────┼───┼────┼────┼──┤
│2 │98年7 月│同年月  │雲林縣平鎮市自│己○○│3,000 元│八仙水上│併五│
│  │29日凌晨│29日10時│強街105 號自宅│      │        │樂園半票│    │
│  │0 時54分│31分    │（網路轉帳）  │      │        │入場卷  │    │
├─┼────┼────┼───────┼───┼────┼────┼──┤
│3 │98年7 月│同年月  │臺中市○○路1 │乙○○│2,900 元│蒸餾水機│本案│
│  │29日上午│30日下午│段148 號      │      │        │        │、併│
│  │8 時44分│1 時20分│              │      │        │        │三、│
│  │        │        │              │      │        │        │併五│
├─┼────┼────┼───────┼───┼────┼────┼──┤
│4 │98年7 月│同年月  │臺北市大安區光│亥○○│5,100 元│不詳物品│本案│
│  │29日下午│29日下午│復南路616號   │      │        │        │、併│
│  │1時     │5 時8 分│              │      │        │        │五  │
├─┼────┼────┼───────┼───┼────┼────┼──┤
│5 │98年7 月│同年月  │台南市東區中華│丑○○│2,160 元│電腦軟體│併三│
│  │29日下午│29日下午│東路3 段198 號│      │        │CPU     │、併│
│  │2 時    │3 時5 分│京城銀行      │      │        │        │五  │
├─┼────┼────┼───────┼───┼────┼────┼──┤
│6 │98年7 月│同年月  │臺北市內湖區成│壬○○│8,500 元│電腦處理│本案│
│  │29日下午│29日下午│功路5 段540 巷│      │        │器      │、併│
│  │3 時    │4 時4分 │21弄49號自宅（│      │        │        │五  │
│  │        │        │網路匯款）    │      │        │        │    │
├─┼────┼────┼───────┼───┼────┼────┼──┤
│7 │98年7 月│同年月  │臺中縣沙鹿鎮西│酉○○│2,500 元│手推車  │本案│
│  │29日某時│29日下午│勢里航空站ATM │      │        │        │、併│
│  │        │4 時50分│              │      │        │        │五  │
├─┼────┼────┼───────┼───┼────┼────┼──┤
│8 │98年7 月│同年月  │不詳地點之臺灣│庚○○│4,200 元│演場會門│本案│
│  │29日某時│29日上午│中小企業銀行AT│      │        │票      │、併│
│  │        │11時8 分│M             │      │        │        │五  │
├─┼────┼────┼───────┼───┼────┼────┼──┤
│9 │98年7 月│同年月  │台北縣三重市自│丙○○│1,800 元│變形金剛│併六│
│  │28日下午│日14時28│強路1 段臺灣企│      │        │電影版第│    │
│  │3 時46分│分      │銀南三重分行  │      │        │二代終極│    │
│  │        │        │              │      │        │戰將大黃│    │
│  │        │        │              │      │        │蜂玩具  │    │
└─┴────┴────┴───────┴───┴────┴────┴──┘

司法院資訊處製作；財團法人民間司法改革基金會備份。
